臺灣高等法院臺南分院刑事判決
111年度交上訴字第96號
上  訴  人  臺灣臺南地方檢察署檢察官
上  訴  人  
即  被  告  楊智復


選任辯護人  黃榮坤律師
上列上訴人因被告過失致死案件，不服臺灣臺南地方法院109年
度交訴字第219號中華民國110年10月14日第一審判決（起訴案號
：臺灣臺南地方檢察署109年度偵字第20633號），提起上訴，本
院判決如下：
    主      文
原判決關於所處之刑部分撤銷。
甲○○犯過失致人於死罪，處有期徒刑陸月，如易科罰金，以新臺
幣壹仟元折算壹日。
    事實及理由
壹、上訴得明示僅就判決之刑、沒收或保安處分一部為之。刑事
    訴訟法第348條第3項定有明文。而為尊重當事人設定攻防之
    範圍，並減輕上訴審審理之負擔，容許上訴權人僅針對刑、
    沒收或保安處分一部提起上訴，其未表明上訴之認定犯罪事
    實部分，則不在第二審之審判範圍。如為數罪併罰之案件，
    亦得僅針對各罪之刑、沒收、保安處分或對併罰所定之應執
    行刑、沒收、保安處分，提起上訴，其效力不及於原審所認
    定之各犯罪事實，此部分犯罪事實不在上訴審審查範圍（11
    0年6月16日修正理由參照）。經本院與公訴檢察官、被告及
    辯護人確認結果，均表示僅就原判決所處刑之部分提起上訴
    （本院卷第88頁、154頁），是原判決關於犯罪事實部分，
    不在本院審理範圍。
貳、本判決書關於犯罪事實、證據及理由部分，引用原審判決書
    之記載（如附件）。
參、檢察官上訴意旨略以：被告甲○○過失非輕，又未與告訴人達
    成和解，未賠償告訴人，犯後態度欠佳，被害人為少年，因
    車禍事故死亡，被告犯罪所生危害甚巨，令告訴人身心受創
    ，原判決所量處之刑，有違罪刑相當原則，量刑過輕等語。
肆、被告上訴意旨則以：被告為直行車，被害人為左轉，原判決
    未詳加審酌被害人未兩段式左轉，認為被告全未注意，過失
    非輕，判決被告有期徒刑10月，量刑難謂允當。被告有與告
    訴人和解意願，且表示願意籌措新臺幣（下同）200萬元之
    和解金，雖與告訴人提出之280萬元條件未能合致，然被告
    已展現和解誠意，原判決以被告未能和解並賠償告訴人作為
    量刑條件，亦有未當，請求撤銷原判決，從輕量刑並為緩刑
    諭知等語。
伍、撤銷原判決之理由
一、原判決以被告過失致死犯行事證明確，依刑法第276條之過
    失致人於死規定，予以論罪科刑，並依刑法第62條前段自首
    規定減輕其刑後，量處被告有期徒刑10月，原非無見，然被
    告於上訴後，已與告訴人詹○○、被害人家屬卓○○調解成立，
    被告已依調解條件給付共計320萬元與告訴人詹○○，有調解
    筆錄及匯款申請書可憑，調解筆錄並記載，告訴人詹○○、被
    害人家屬卓○○於收受上開款項後，願意原諒被告等語（本院
    卷第101-103、107頁），為原判決所未及審酌，是原判決量
    刑理由審酌被告未能與被害人家屬達成和解乙情，已有情事
    之變更，為原判決所未及審酌，被告上訴請求改判較輕之刑
    ，為有理由。至於被告上訴意旨另指，原判決並未審酌被害
    人違規左轉，然上開被害人與有過失情節，為原判決於犯罪
    事實欄明確認定，並於量刑事由中予以審酌，被告此部分上
    訴意旨，實有誤解，而檢察官以被告過失情節非輕、未與被
    害人家屬達成和解為由，提起上訴，指摘原判決量刑過輕，
    則無理由。因原判決有上開未及審酌之量刑瑕疵，仍屬無法
    維持，應由本院就所處之刑部分，予以撤銷改判。
二、爰審酌被告與被害人就事故之發生，均有肇事因素，被害人
    因此事故死亡，生命法益無從回復，且被害人年紀尚輕，對
    被害人家屬而言，誠屬長久難以抹滅之傷痛，親情之損失難
    以金錢彌補，被告犯罪所生危害重大。本院念及被告並未矯
    飾犯行，於犯罪後積極促成調解，並已實際履行調解條件，
    再衡以告訴人到庭表示，希望交通安全觀念可以向下扎根，
    減少交通意外發生，使生命之逝去能更有意義，希望被告能
    有重生機會，共同推動交通安全教育，代替處罰等情，並斟
    酌被告現以○○為業，月收入不豐，未婚，無子女，另有父親
    需扶養，○○畢業之教育程度，暨其前科素行及犯後態度等一
    切情狀，量處如主文所示之刑，並諭知易科罰金之折算標準
    。至於被告上訴請求緩刑宣告，然被告已因另案經臺灣臺南
    地方法院以110年度簡字第1258號判決判處有期徒刑3月確定
    ，本件不符合緩刑之要件，併予敘明。
陸、應適用之程序法條：刑事訴訟法第369條第1項前段、第364
    條、第299條第1項前段、第373條。　　　　
本案經檢察官陳奕翔提起公訴、檢察官董和平提起上訴、檢察官
陳昱旗到庭執行職務。
中　　華　　民　　國　　111 　年　　3 　　月　　31　　日
                  刑事第一庭    審判長法　官  楊清安
                                      法　官  陳顯榮
                                      法　官  蕭于哲
以上正本證明與原本無異。
如不服本判決應於收受送達後20日內向本院提出上訴書狀，其未
敘述上訴理由者，並得於提起上訴後20日內向本院補提理由書（
均須按他造當事人之人數附繕本）「切勿逕送上級法院」。
　　　　　　　　　　　　　　　　　　　書記官  鄭信邦　　
中　　華　　民　　國　　111 　年　　3 　　月　　31　　日
附錄本案論罪科刑法條全文
中華民國刑法第276條
因過失致人於死者，處5年以下有期徒刑、拘役或50萬元以下罰
金。